臺灣板橋地方法院刑事判決　　　　　　　96年度易字第3680號
公　訴　人　臺灣板橋地方法院檢察署檢察官
被　　　告　戊○○
上列被告因竊盜等案件，經檢察官提起公訴（96年度偵字第2697
7 號），本院受理後被告為有罪之陳述，經改行簡式審判程序，
判決如下：
    主  文
戊○○攜帶兇器竊盜，累犯，處有期徒刑柒月，扣案之起子支
及銼刀、老虎鉗、尖嘴鉗各壹支均沒收；又攜帶兇器竊盜未遂，
累犯，處有期徒刑肆月，扣案之起子支及銼刀、老虎鉗、尖嘴
鉗各壹支均沒收；又攜帶兇器竊盜，累犯，處有期徒刑柒月，扣
案之起子支及銼刀、老虎鉗、尖嘴鉗各壹支均沒收；又攜帶兇
器竊盜，累犯，處有期徒刑柒月，扣案之起子支及銼刀、老虎
鉗、尖嘴鉗各壹支均沒收；又攜帶兇器竊盜，累犯，處有期徒刑
柒月，扣案之起子支及銼刀、老虎鉗、尖嘴鉗各壹支均沒收；
又攜帶兇器竊盜，累犯，處有期徒刑柒月，扣案之起子支及銼
刀、老虎鉗、尖嘴鉗各壹支均沒收。應執行有期徒刑貳年肆月，
扣案之起子支及銼刀、老虎鉗、尖嘴鉗各壹支，均沒收。
    事  實
一、戊○○前於民國93年間因犯賭博罪，經臺灣臺北地方法院於
    93年5 月3 日以93年度易字第381 號判處有期徒刑四月，於
    93年5 月4 日確定，於93年6 月29日易科罰金執行完畢。猶
    不知悔改，基於意圖為自己不法所有及毀損之犯意，分別為
    下列之行為：
  (一)於96年11月1 日凌晨1 時20分許，攜帶其所有之客觀上對人
    之生命、身體、安全構成威脅，足供為兇器使用之起子三支
    及銼刀、老虎鉗、尖嘴鉗各一支，在臺北縣三重市○○路○
    段20巷249 號停車格，趁無人注意之際，持其所有之上開工
    具破壞丙○○所有之車牌號碼8261-KF 號自用小客車左後車
    窗玻璃後，侵入車內竊取JVC 牌汽車音響主機一臺及音響面
    板放置盒一個，得手後旋即逃逸，並於同日下午4 時許，將
    上開竊得之JVC 牌汽車音響主機一臺載運至臺北縣三重市○○路○ 段22號「汽車音響工作坊」，以新臺幣（下同）2,20
    0 元之價格售予不知情之負責人劉佳益（業經檢察官另為不
    起訴處分），得款花用殆盡。
  (二)於96年11月2 日凌晨零時20分許，攜帶其所有之客觀上對人
    之生命、身體、安全構成威脅，足供為兇器使用之起子三支
    及銼刀、老虎鉗、尖嘴鉗各一支，在臺北縣三重市格致中學
    旁，趁無人注意之際，持其所有之上開工具破壞丙○○所有
    之車牌號碼8261-KF 號自用小客車右後車窗玻璃後，侵入車
    內著手竊取其內物品，惟因該車內並無財物，致未得逞。
  (三)於96年11月2 日凌晨零時40分許，攜帶其所有之客觀上對人
    之生命、身體、安全構成威脅，足供為兇器使用之起子三支
    及銼刀、老虎鉗、尖嘴鉗各一支，在臺北縣三重市○○路○
    段與大智街口，趁無人注意之際，持其所有之上開工具破壞
    王翁素真所有，交由甲○○使用之車牌號碼9705-TE 號自用
    小客車右後車窗（起訴書誤載為左後車窗）玻璃後，侵入車
    內竊取車用遙控器三個及黑色TOYOTA 公事包一個得逞。
  (四)於96年11月2 日凌晨1 時20分許，攜帶其所有之客觀上對人
    之生命、身體、安全構成威脅，足供為兇器使用之起子三支
    及銼刀、老虎鉗、尖嘴鉗各一支，在臺北縣三重市○○路○
    段與大智街口，趁無人注意之際，持其所有之上開工具破壞
    乙○○所有之車牌號碼Z3-1025 號自用小客車右後車窗（起
    訴書誤載為左後車窗）玻璃後，侵入車內竊取空調面板、GP
    S 接收器、PDA 充電器、測速雷達、燃油控制面板、音源轉
    換錄音帶及皮包（內含證件）各一個得逞。
  (五)於96年11月2 日凌晨1 時50分許，攜帶其所有之客觀上對人
    之生命、身體、安全構成威脅，足供為兇器使用之起子三支
    及銼刀、老虎鉗、尖嘴鉗各一支，在臺北縣三重市○○路○
    段與大智街口，趁無人注意之際，持其所有之上開工具破壞
    崔玉玲所有之車牌號碼3699-EA 號自用小客車右後車窗（起
    訴書誤載為左後車窗）玻璃後（毀損部分未據告訴），侵入
    車內竊取國際牌行動電話一支及傳輸線二條得逞。
  (六)於96年11月2 日凌晨2 時20分許，攜帶其所有之客觀上對人
    之生命、身體、安全構成威脅，足供為兇器使用之起子三支
    及銼刀、老虎鉗、尖嘴鉗各一支，在臺北縣三重市○○路○
    段44巷24號前，趁無人注意之際，持其所有之上開工具破壞
    丁○○所有之車牌號碼2085-PH 號自用小客車右前車窗（起
    訴書誤載為左後車窗）玻璃後，侵入車內竊取LV牌側背包一
    個得逞。嗣於96年11月2日凌晨3時45分許，在臺北縣三重市
    ○○路○ 段44巷22號前為警查獲，並當場於其所有之車牌號
    碼QBD-928 號輕型機車置物箱內起獲前開竊得之音響面板放
    置盒一個、車用遙控器三個、黑色TOYOTA公事包、空調面板
    、GPS 接收器、PDA 充電器、測速雷達、燃油控制面板、音
    源轉換錄音帶及皮包（內含證件）各一個、國際牌行動電話
    一支、傳輸線二條、LV牌側背包一個及其所有供行竊所用之
    起子三支及銼刀、老虎鉗、尖嘴鉗各一支，再由戊○○帶同
    警方前往前址「汽車音響工作坊」起出前開竊得之JVC 牌汽
    車音響主機一臺。
二、案經丙○○、甲○○、乙○○、丁○○訴由臺北縣政府警察
    局三重分局報請臺灣板橋地方法院檢察署檢察官偵查起訴，
    經本院改依簡式審判程序審理。
    理  由
一、上揭犯罪事實，業據被告戊○○於本院審理時均坦承不諱，
    核與告訴人丙○○、甲○○、乙○○、丁○○、被害人崔玉
    玲於警詢時指述之情節相符，且經證人劉佳益於警詢及偵查
    中證述綦詳，復經證人即告訴人丙○○於偵查中結證屬實，
    又有贓物認領保管單六件、現場及贓物照片二十五幀附卷可
    稽，並有被告所有供竊盜所用之工具起子三支及銼刀、老虎
    鉗、尖嘴鉗各一支扣案可證，足認被告自白與事實相符，罪
    證明確，犯行均堪認定。
二、查起子、銼刀、老虎鉗、尖嘴鉗等物均係金屬製成，或長尖
    鋒利、或堅硬鈍重，客觀上均足以用為實施強暴、脅迫或抵
    抗行為，而於人之生命、身體之安全，易生危險之器械，均
    為兇器。被告於上揭時、地行竊時，均攜帶該等具有危險性
    之兇器竊盜，核被告於犯罪事實(一)、(三)、(四)、(六)部分所為，
    均係犯刑法第354 條之毀損罪及同法第321 條第1 項第3 款
    之攜帶兇器加重竊盜罪；又被告於犯罪事實(二)部分所為，係
    犯刑法第354 條之毀損罪及同法第321 條第2 項、第1 項第
    3 款之攜帶兇器竊盜未遂罪；另被告於犯罪事實(五)部分所為
    ，則係犯刑法第321 條第1 項第3 款之攜帶兇器加重竊盜罪
    。被告於犯罪事實(二)部分所為，已著手竊盜行為之實施，未
    生管領該竊得財物之結果，為未遂犯，爰依刑法第25條第2
    項之規定，按既遂犯之刑度減輕其刑。又被告於犯罪事實(一)
    、(二)、(三)、(四)、(六)部分所為，均以一行為觸犯上開二罪名，
    為想像競合犯，應依刑法第55條規定，皆從較重之攜帶兇器
    加重竊盜罪處斷。被告所犯上開六罪間，犯意各別，行為互
    殊，各具獨立性，應予分論併罰。查被告前於93年間因犯賭
    博罪，經臺灣臺北地方法院於93年5 月3 日以93年度易字第
    381 號判處有期徒刑四月，於93年5 月4 日確定，於93年6
    月29日易科罰金執行完畢，此有臺灣高等法院被告前案紀錄
    表在卷可按，其於有期徒刑執行完畢後五年內故意再犯本案
    之罪，係屬累犯，應依刑法第47條第1 項之規定加重其刑。
    刑有加重及減輕者，先加後減。爰審酌被告年值青壯，不循
    正道取財，貪慾圖便，苟且偷盜，犯罪所生危害非輕，惟其
    於犯罪後尚能坦承犯行等一切情狀，分別量處如主文所示之
    刑，併依刑法第51條第5 款規定定其應執行之刑，以資懲儆
    。
三、扣案之起子三支及銼刀、老虎鉗、尖嘴鉗各一支，均係被告
    所有且供本件竊盜犯罪所用之物，業經被告供認在卷，爰依
    刑法第38條第1 項第2 款規定，併予宣告沒收。
據上論斷，應依刑事訴訟法第273 條之1 第1 項、第299 條第1
項前段，刑法第321 條第1 項第3 款、第2 項、第354 條、第25
條第2 項、第55條、第47條第1 項、第51條第5 款、第38條第1
項第2 款，刑法施行法第1 條之1 ，判決如主文。
本案經檢察官劉仕國到庭執行職務
中　　華　　民　　國　　96　　年　　12　　月　　24　　日
                    刑事第一庭    法　官  張江澤
以上正本證明與原本無異。
如不服本判決，應於判決送達後10日內，向本院提出上訴狀。
                                  書記官  林怡秀
中　　華　　民　　國　　96　　年　　12　　月　　24　　日
附錄本案論罪科刑法條全文：
刑法第321條
犯竊盜罪而有左列情形之一者，處六月以上、五年以下有期徒刑
：
一  於夜間侵入住宅或有人居住之建築物、船艦或隱匿其內而犯
    之者。
二  毀越門扇、牆垣或其他安全設備而犯之者。
三  攜帶兇器而犯之者。
四  結夥三人以上而犯之者。
五  乘火災、水災或其他災害之際而犯之者。
六  在車站或埠頭而犯之者。
前項之未遂犯罰之。
刑法第354條
毀棄、損壞前二條以外之他人之物或致令不堪用，足以生損害於
公眾或他人者，處二年以下有期徒刑、拘役或五百元以下罰金。
